【裁判字號】    99,易,1739
【裁判日期】    990831
【裁判案由】    毒品危害防制條例
【裁判全文】
臺灣高雄地方法院刑事判決              99年度易字第1739號
公  訴  人  臺灣高雄地方法院檢察署檢察官
被      告  甲○○
上列被告因違反毒品危害防制條例案件，經檢察官提起公訴（99
年度毒偵字第1841號）後，被告於準備程序為有罪之陳述，經合
議庭裁定由受命法官依簡式審判程序獨任審理，並判決如下：
    主  文
甲○○施用第二級毒品，處有期徒刑柒月。
    事  實
一、甲○○前於民國93年間，因施用毒品案件，經本院裁定送觀
    察、勒戒，認有繼續施用毒品傾向，復以93年度毒聲字第10
    87號裁定送強制戒治，於94年1 月14日強制戒治執行完畢釋
    放，由臺灣高雄地方法院檢察署檢察官以94年度戒毒偵字第
    64號為不起訴處分確定。又因施用毒品案件，經本院以96年
    度訴字第422 號分別判處有期徒刑1 年6 月、10月確定，復
    經本院以96年度聲減字第7574號分別減為有期徒刑9 月、5
    月，及因公共危險案件，經本院以96年度交訴字第6 號判處
    有期徒刑1 年，減為有期徒刑6 月，並經臺灣高等法院高雄
    分院以97年度交上訴字第53號駁回上訴確定，嗣經同院以98
    年度聲字第24號就上開有期徒刑9 月、5 月、6 月，定應執
    行有期徒刑1 年6 月，及另因施用毒品案件，經本院以98年
    度審訴字第1506號判處有期徒刑8 月確定，上開各罪接續執
    行，於98年12月23日縮短刑期假釋付保護管束，預計於99年
    5 月13日期滿。詎猶不知悔改，於假釋期間，復基於施用第
    二級毒品甲基安非他命之犯意，於99年2 月24日上午9 時20
    分許採尿時點回溯72小時內之某時，在高雄市某處，以置入
    玻璃球內燒烤之方式，施用第二級毒品甲基安非他命1 次。
    嗣於99年2 月24日至臺灣高雄地方法院檢察署觀護人室報到
    執行保護管束時，經採集其尿液送驗後，結果呈安非他命、
    甲基安非他命陽性反應而查獲。
二、案經臺灣高雄地方法院檢察署觀護人室簽請臺灣高雄地方法
    院檢察署檢察官偵查起訴。
    理  由
一、本件被告甲○○所犯係死刑、無期徒刑、最輕本刑為3 年以
    上有期徒刑以外之罪，其於準備程序就上揭被訴事實為有罪
    之陳述，經本院告知簡式審判程序之旨，並聽取檢察官及被
    告意見後，認無不得或不宜改依簡式審判程序進行之處，爰
    依刑事訴訟法第273 條之1 第1 項及第284 條之1 規定，經
    合議庭裁定進行簡式審判程序。
二、訊據被告對上揭事實坦承不諱，核與卷附臺灣高雄地方法院
    檢察署受保護管束人尿液檢體監管紀錄表、台灣檢驗科技股
    份有限公司99年3 月12日濫用尿液檢驗報告、法務部法醫研
    究所99年8 月3 日法醫毒字第0990004308號函文、行政院衛
    生署管制藥品管理局94年3 月9 日管檢字第0940002104號、
    94年3 月18日管檢字第0940002548號函文各1 紙附卷可稽（
    見偵卷第2 、3 頁、本院審易字卷第38頁、易字卷第13至14
    頁）。而被告有如事實欄所示經觀察、勒戒、強制戒治後釋
    放等情，有臺灣高等法院被告前案紀錄表1 份在卷可憑，是
    被告本件施用毒品犯行，係釋放後5 年內再犯，應依一般刑
    事訴訟程序予以起訴論罪科刑。綜上所述，足見被告自白核
    與事實相符，洵堪採信。是本件事證明確，被告犯行堪以認
    定，應予論罪科刑。
三、論罪科刑部分：
  (一)按甲基安非他命係屬毒品危害防制條例第2 條第2 項第2 款
    所稱之第二級毒品，不得施用、持有。是核被告所為，係犯
    毒品危害防制條例第10條第2 項之施用第二級毒品罪。其持
    有毒品之低度行為，應為施用毒品之高度行為所吸收，不另
    論罪。
  (二)按刑法第79條之1 第1 項規定：「2 以上徒刑併執行者，第
    77條所定最低應執行之期間，合併計算之。」是合併計算縮
    短刑期者，應待全部刑期執行完畢，始能認為各項刑期已執
    行完畢（最高法院97年度台抗字第747 號裁定意旨併參）。
    本件被告於如事實欄所示因施用毒品、公共危險案件，經定
    應執行有期徒刑1 年6 月，既與另施用毒品案件經判處有期
    徒刑8 月，接續執行，合併計算縮短刑期，而於98年12月23
    日縮短刑期假釋付保護管束，預計於99年5 月13日期滿，有
    臺灣高等法院被告前案紀錄表可憑，故被告於99年2 月24日
    上午9 時20分許採尿時點回溯72小時內之某時，即上開假釋
    期間故意再犯本件，而茲受有期徒刑之宣告，俟確定後，應
    撤銷假釋，自難謂前案已執行完畢，核無刑法第47條第1 項
    累犯加重其刑之適用，附此敘明。
  (三)爰審酌被告經觀察、勒戒、強制戒治後，仍未能戒絕毒癮，
    顯見其戒絕毒癮之意念非堅，惟念其於犯後坦承犯行，態度
    尚可，且施用毒品行為，乃屬對自身健康之戕害行為，並未
    危及他人，及其犯罪動機、目的、手段、家境、做土水粗工
    謀生、尚有年邁母親需人扶養（見本院易字卷第36至38頁）
    等一切情狀，量處如主文所示之刑，以資懲儆。至檢察官求
    處有期徒刑1 年以上，經本院審酌上開情狀後認稍嫌過重，
    以如主文所示之刑為適當，附此敘明。
據上論斷，應依刑事訴訟法第273 條之1 第1 項、第299 條第1
項前段，毒品危害防制條例第10條第2 項，判決如主文。
本件經檢察官李政達到庭執行職務。
中    華    民    國    99    年    8     月    31    日
                  刑事第十四庭   法  官   李俊霖
以上正本證明與原本無異。
如不服本判決應於收受送達後10日內向本院提出上訴書狀，並應
敘述具體理由；如未敘述上訴理由者，應於上訴期間屆滿後20日
內向本院補提理由書（均須按他造當事人之人數附繕本）「切勿
逕送上級法院」。
中    華    民    國    99    年    8     月    31    日
                                 書記官   武凱葳
附錄本判決論罪科刑法條：
毒品危害防制條例第10條
施用第一級毒品者，處6 月以上5 年以下有期徒刑。
施用第二級毒品者，處3 年以下有期徒刑。

司法院資訊處製作；財團法人民間司法改革基金會備份。
